【裁判字號】    92,易緝,10
【裁判日期】    920514
【裁判案由】    竊盜
【裁判全文】
臺灣宜蘭地方法院刑事判決                          九十二年度易緝字第一號
    公  訴  人  臺灣宜蘭地方法院檢察署檢察官
    被      告  甲○○
右列被告因竊盜案件，經檢察官提起公訴（九十一年度偵字第三一四五號、九十二年
度偵字第一六六號），本院判決如左：
    主  文
甲○○共同竊盜，累犯，處拘役拾日，如易科罰金，以佰元折算壹日。
    事  實
一、甲○○前因竊盜案件，經本院以八十六年度易字第九六八號刑事判決判處有期徒
    刑六月確定，於民國八十七年六月十三日執行完畢出監；又因竊盜、恐嚇案件，
    分別經本院以八十七年度易字第六五三號、八十七年度易字第六二一號刑事判決
    判處有期徒刑十月、一年確定，經本院以八十八年度聲字第二一四號裁定定其應
    執行刑有期徒刑一年九月，於八十九年八月二日縮短刑期假釋出監，於同年九月
    四日假釋期滿，以已執行論。詎甲○○猶不知悔改，與張錦連共同基於意圖為自
    己不法所有之犯意聯絡（張錦連部分業據張錦連之母乙○○○撤回告訴），於九
    十一年十二月十九日下午二時許，在張錦連位於宜蘭縣冬山鄉○○路一○六巷三
    九號之住處，共同竊取乙○○○所持有之空瓦斯桶二瓶，於得手後，以甲○○駕
    駛之機車載運，售予不知情之謝慶森，嗣經乙○○○報警處理，為警循線查獲。
二、案經乙○○○訴由宜蘭縣警察局羅東分局報請臺灣宜蘭地方法院檢察署檢察官偵
    查起訴。
    理  由
一、訊據被告甲○○坦承於前揭時地，拿取空瓦斯桶二瓶後，以其駕駛之機車載運，
    並售予謝慶森等情不諱，惟矢口否認有竊盜犯行，並辯稱：當時是張錦連提議，
    伊是幫忙載空瓦斯桶去賣，雖然告訴人乙○○○說不可以賣，但張錦連說要喝酒
    沒錢可以買酒，就拿家裡的瓦斯桶去賣云云。然查：本件同案共犯張錦連於本院
    中自承：九十一年十二月十九日甲○○向伊母親乙○○○借三十元去買酒，買回
    來大家喝醉了，甲○○又要喝酒所以提議拿瓦斯桶去賣，因為甲○○說過期了，
    所以我們就搬了等語（參見本院九十二年三月二十一日訊問筆錄、九十二年四月
    二日審判筆錄）。而告訴人乙○○○於本院指訴稱：當天甲○○向伊借錢，伊借
    甲○○三十元，後來甲○○、張錦連說要到廚房看瓦斯桶，並說瓦斯桶已經過期
    了，甲○○和張錦連二人就一人拿一桶瓦斯桶往外跑，他們二人要拿瓦斯桶時伊
    有阻止他們不要拿等語（參見本院九十二年三月二十一日）。依告訴人乙○○○
    之上開指訴，被告甲○○與張錦連將瓦斯桶搬走離去之際，告訴人即有告知甲○
    ○二人不要拿取瓦斯桶，而此亦為被告甲○○自承在卷，亦見被告甲○○不法所
    有之意圖甚明。再被告甲○○將該瓦斯桶二瓶賣予謝慶森，亦據謝慶森於警訊中
    證述在卷（參見九十一年十二月十九日警訊筆錄）。此外，並有贓物認領保管單
    一紙在卷可稽。綜上所述，本件事證明確，被告甲○○所辯顯係卸責之詞，不足
    採信，其犯行堪以認定，應依法論科。
二、核被告甲○○所為，係犯刑法第三百二十條第一項竊盜罪。被告甲○○與張錦連
    就上揭竊盜犯行，有犯意聯絡及行為之分擔，皆為共同正犯。末查，被告甲○○
    前因竊盜案件，經本院以八十六年度易字第九六八號刑事判決判處有期徒刑六月
    確定，於八十七年六月十三日執行完畢出監；又因竊盜、恐嚇案件，分別經本院
    以八十七年度易字第六五三號、八十七年度易字第六二一號刑事判決判處有期徒
    刑十月、一年確定，經本院以八十八年度聲字第二一四號裁定定其應執行刑有期
    徒刑一年九月，於八十九年八月二日縮短刑期假釋出監，於同年九月四日假釋期
    滿，以已執行論，有卷附臺灣高等法院被告全國前案紀錄表可按，其受有期徒刑
    之執行完畢，五年內再犯法定刑有期徒刑以上之本罪，為累犯，依法加重其刑。
    爰審酌被告犯罪之目的、手段、竊得財物之價值，及犯罪後態度等一切情狀，量
    處如主文所示之刑，並諭知易科罰金之折算標準，以示懲儆。
據上論斷，應依刑事訴訟法第二百九十九條第一項前段，刑法第二十八條、第三百二
十條第一項、第四十七條、第四十一條第一項前段，罰金罰鍰提高標準條例第一條前
段、第二條判決如主文。
本案經檢察官林慧到庭執行職務
中      華      民      國    九十二    年      五      月     十四     日
                                  臺灣宜蘭地方法院刑事第二庭
                                        審判長法  官  黃  永  勝
                                              法  官  郭  顏  毓
                                              法  官  辜  漢  忠
右正本證明與原本無異。
如不服本判決，應於判決送達後十日內，向本院提出上訴狀。（應附繕本）
                                              書記官  林  秀  麗
中      華      民      國    九十二    年      五      月     十五     日
附錄本案論罪科刑法條全文：
刑法第三百二十條第一項
意圖為自己或第三人不法之所有：，而竊取他人之動產者，為竊盜罪，處五年以下有
期徒刑、拘役或五百元以下罰金。


司法院資訊處製作；財團法人民間司法改革基金會備份。
